【裁判字號】    90,婚,34
【裁判日期】    900424
【裁判案由】    履行同居
【裁判全文】
臺灣臺東地方法院民事判決  九十年度婚字第三四號
    原      告  甲○○
    被      告  乙○○
右當事人間請求離婚事件，本院判決如左：
    主      文
准原告與被告離婚。
訴訟費用由被告負擔。
    事      實
甲、原告方面：
    一、聲明：請求判決如主文所示。
    二、陳述：原告與被告於民國（下同）七十八年三月十八日結婚，婚後因被告經
        常毆打原告致原告離家，兩造已分居五、六年未有聯絡，已無夫妻之情分，
        ，兩造間之婚姻顯難維持，為此依民法第一千零五十二條第一項第三款及同
        條第二項，請求法院判決離婚。
    三、證據：提出戶籍謄本一件為證，並聲請訊問證人史愛珍。
乙、被告方面：
    一、請求駁回原告之訴。
    二、陳述：原告有時會回家探望小孩，但是並非經常為之。
    理      由
甲、程序方面：按訴狀送達後，原告不得將原訴變更或追加他訴，但被告於訴之變更
    或追加無異議，而為本案言詞辯論者，視為同意變更或追加，民事訴訟法第二百
    五十五條第一項前段、第二項定有明文。查原告於起訴狀送達後，復以言詞將原
    請求履行同居之訴變更為請求離婚之訴，被告無異議而為本案言詞辯論，揆諸前
    揭說明，應視為被告同意原告變更。
乙、得心證之理由：
一、本件原告主張：兩造係夫妻，原告於婚後因經常毆打伊造成伊無法忍受而離家，
    兩造已分居五、六年未有聯絡云云，核與證人即原告之姊史愛珍到庭證稱原告遭
    被告毆打時都會回娘家等語相符，復為被告所不爭執，並有戶籍謄本一份在卷可
    稽，堪信原告此部分主張為真實。
二、按夫妻間發生重大事由，難以維持婚姻者，夫妻之一方得請求離婚。但其事由應
    由夫妻之一方負責者，僅他方得請求離婚，民法第一千零五十二條第二項定有明
    文。查本件原告既因遭被告長期毆打而分居長達五、六年間未有聯繫，衡情兩造
    現今之婚姻生活現狀，即與婚姻係以夫妻終生之共同生活之目的不符，客觀上亦
    因兩造長久未曾聯繫而致動搖夫妻應共同生活之基礎。參酌被告對原告主張之事
    實及證人史愛珍之證言並不爭執，而僅以反訴請求原告應給付贍養費等情，可認
    被告主觀上亦已喪失維持婚姻之意願。是原告主張之事實，已構成難以維持兩造
    婚姻之重大事由。從而，原告請求離婚，於法並無不合，應予准許。
三、結論：本件原告之訴有理由，依民事訴訟法第七十八條，判決如主文。
中      華      民      國      九十     年      四      月     二十四    日
                                      臺灣臺東地方法院民事庭
~B法      官  黃莉莉
右為正本係照原本作成。
如對本判決上訴應於判決送達後廿日向本院提出上訴狀。（須附繕本）
「切勿逕送上級法院」
中      華      民      國    九十      年      四      月      二十五    日
~B法院書記官  彭添財


司法院資訊處製作；財團法人民間司法改革基金會備份。
